【裁判字號】    95,易,225
【裁判日期】    950725
【裁判案由】    違反毒品危害防制條例
【裁判全文】
臺灣新竹地方法院宣示判決筆錄          95年度易字第225 號
公  訴  人  臺灣新竹地方法院檢察署檢察官
被      告  乙○○
指定辯護人  本院公設辯護人  甲○○
上被告因違反毒品危害防制條例一案，經檢察官聲請簡易判決處
刑（94年度毒偵字第1970號），及移送併案審理（95年度速偵字
第720 號），本院認應依通常程序審理後，聲請本院改依協商程
序而為判決，於中華民國95年7 月25日上午10時15分在本院刑事
第七法庭宣示判決，出席職員如下：
法官起立朗讀判決主文、犯罪事實要旨、處罰條文，及告以上訴
限制、期間並提出上訴狀之法院，且諭知記載其內容：
一、主  文：
    乙○○連續施用第二級毒品，累犯，處有期徒刑捌月，扣案
    的安非他命壹包毛重零點伍公克，沒收銷燬之。
二、犯罪事實要旨：
（一）乙○○前曾於民國91年12月間，因竊盜案件，經本院於92
      年3 月31日，以92年度易字第177 號判處有期徒刑8 月，
      嗣於92年4 月21日確定；又於91年12月間，因違反毒品危
      害防制條例案件，經本院於92年5 月20日，以92年度易字
      第141 號判處有期徒刑6 月，嗣於92年6 月9 日確定，2
      罪並經定應執行刑為有期徒刑1 年1 月確定，於92年12月
      3 日入監執行，並於93年12月21日因縮短刑期執行完畢，
（二）乙○○前於88年11月間，因施用毒品案件，經本院以88年
      度毒聲字第2319號裁定送觀察、勒戒後，認無繼續施用毒
      品之傾向，由臺灣新竹地方法院檢察署檢察官（下稱檢察
      官）於88年12月22日以88年度毒偵字第665 號為不起訴處
      分確定。
（三）乙○○不知警惕，於89年5 月間，再因施用毒品案件，經
      檢察官聲請本院以89年度毒聲字第1383號裁定送勒戒處所
      觀察、勒戒，嗣經觀察、勒戒後，認有繼續施用毒品傾向
      ，再經檢察官聲請本院以89年度毒聲字第2112號裁定令入
      戒治處所施以強制戒治1 年，於89年9 月18日送至臺灣新
      竹戒治所強制戒治，同時乙○○此次非法施用第二級毒品
      之2 犯犯行，亦經檢察官以89年度毒偵字第1457號提起公
      訴，經本院於89年8 月18日以89年度竹簡字第464 號判處
      有期徒刑5 月，嗣於同年9 月19日確定。嗣其經施以強制
      戒治後，因執行滿3 月後，經戒治處所評定其戒治成效為
      合格，而認無繼續戒治之必要，乃報由檢察官聲請本院以
      90年度毒聲字第362 號裁定停止戒治，所餘戒治期間付保
      護管束，嗣於90年6 月23日保護管束期滿。
（四）乙○○復於91年12月間，因3 犯施用毒品案件，經本院以
      91年度毒聲字第1109號裁定強制戒治1 年，於91年12月4
      日送至臺灣新竹戒治所強制戒治，嗣於92年12月3 日執行
      完畢，本次犯行並經本院於92年5 月20日，以92年度易字
      第141 號判處有期徒刑6 月，嗣於同年6 月9 日確定。
（五）乙○○竟不知悔改，於前開強制戒治處分執行完畢釋放後
      5 年內，復基於施用第二級毒品安非他命的連續犯罪意思
      ，自94年4 月中旬某日起至95年4 月7 日上午某時止，在
      新竹縣竹東鎮某不詳朋友住處內，以將安非他命置於玻璃
      球內，再以火燒烤，吸其煙霧之方式，約每2 、3 天施用
      1 次之頻率，連續施用第二級毒品安非他命多次。嗣分別
      於(1)94年10月11日晚上9 時許，為警在新竹縣竹東鎮○○
      路○ 段81號竹東榮民醫院345 號病房內查獲，並扣得其所
      有的第二級毒品安非他命1 包毛重0.5 公克；(2)95年4 月
      7 日下午5 時許，為警在新竹縣竹東鎮○○路528 號前查
      獲乙○○與羅文昆，並扣得羅文昆所有的第一級毒品海洛
      因1 包毛重0.2 公克、第二級毒品安非他命3 包毛重分別
      為1.4 公克、1.2 公克及0.7 公克等物（羅文昆施用毒品
      部分，業經本院以95年度訴字第348 號刑事宣示判決筆錄
      判處有期徒刑1 年確定），2 次經警採集其尿液送驗結果
      ，均呈安非他命陽性及甲基安非他命陽性反應，始悉上情
      。
三、處罰條文：
    毒品危害防制條例第10條第2 項、第18條第1 項前段，刑法
    第11條前段、第2 條第1 項、修正前刑法第56條、刑法第47
    條。
四、附此敘明事項：
（一）被告於95年4 月7 日下午5 時許，為警在新竹縣竹東鎮○
      ○路528 號前查獲時，於另案被告羅文昆車上扣得羅文昆
      所有的第一級毒品海洛因1 包毛重0.2 公克、第二級毒品
      安非他命3 包毛重分別為1.4 公克、1.2 公克及0.7 公克
      等物，係另案被告羅文昆所有之物，除據被告乙○○供稱
      在卷外，並經另案被告羅文昆自白屬實，而被告就此部分
      亦無與另案被告羅文昆有共同持有之情，且經本院另以95
      年度訴字第348 號刑事宣示判決筆錄沒收銷燬之，爰於本
      案不另為沒收銷燬之諭知。
（二）至台灣檢驗科技股份有限公司95年4 月24日濫用藥物尿液
      檢驗報告認檢體編號GＺ00000000000 即被告乙○○尿液篩
      檢結果有嗎啡（鴉片類）陽性反應，涉嫌施用第一級毒品
      罪等等，檢察官對此部分並未起訴，應由檢察官另行依法
      處理，併予敘明。
五、協商判決除有刑事訴訟法第455 條之4 第1 項第1 款於本訊
    問程序終結前，被告撤銷協商合意或檢察官撤回協商聲請者
    ；第2 款被告協商之意思非出於自由意志者；第4 款被告所
    犯之罪非第455 條之2 第1 項所定得以協商判決者；第6 款
    被告有其他較重之裁判上一罪之犯罪事實者；第7 款法院認
    應諭知免刑或免訴、不受理者情形之一，及違反同條第2 項
    「法院應於協商合意範圍內為判決；法院為協商判決所科之
    刑，以宣告緩刑或2 年以下有期徒刑、拘役或罰金為限」之
    規定者外，檢察官與被告均不得上訴。
五、如有前項得上訴之情形，得自收受宣示判決筆錄送達之日起
    10日內，向本院提出上訴書狀，上訴於第二審法院。
中    華    民    國    95    年    7     月    25    日
                  刑事第四庭      書  記  官  鄧雪怡
                                  審判長法官  馮俊郎
以上正本證明與原本無異。
中    華    民    國    95    年    7     月    27    日
                                  書  記  官   鄧雪怡
附錄本案處罰實體法條全文：
毒品危害防制條例第10條第2 項：
施用第二級毒品者，處3 年以下有期徒刑。


司法院資訊處製作；財團法人民間司法改革基金會備份。
